【裁判字號】    98,交聲,2094
【裁判日期】    981126
【裁判案由】    違反道路交通管理處罰條例聲明異議
【裁判全文】
臺灣桃園地方法院交通事件裁定        98年度交聲字第2094號
原處分機關  交通部公路總局新竹區監理所桃園監理站
異  議  人
即受處分人  甲○○
上列受處分人因違反道路交通管理處罰條例案件，對於原處分機
關中華民國98年8 月19日所為之處分（原處分案號：桃監裁罰字
第裁52-DB0000000號）聲明異議，本院裁定如下：
    主  文
異議駁回。
    理  由
一、原處分意旨略以：異議人即受處分人（下稱異議人）甲○○
    駕駛車牌號碼F3W-725 號重型機車（下稱系爭車輛），於民
    國98年2 月9 日晚上10時28分許，行經桃園市○○○路與蓮
    埔街口，為桃園縣政府桃園分局埔子派出所員警舉發「闖紅
    燈（大興西路左轉）」，並填製桃警局交字第DB0000000 號
    舉發違反道路交通管理事件通知單，嗣原處分機關於98年8
    月19日以桃監裁罰字第裁52-DB0000000號違反道路交通管理
    事件裁決書，依道路交通管理處罰條例第53條第1 項之規定
    ，裁處異議人罰鍰新臺幣（下同）4,500 元，並記違規點數3
    點，於法並無不合。
二、聲明異議意旨略以：異議人於前揭時、地駕駛系爭車輛行經
    上開路口時，伊係於號誌燈變紅燈時，趕緊停於大興西路二
    段加油站待轉區三至四秒後，始直行蓮埔街，並未闖紅燈，
    爰依法聲明異議云云。
三、按汽車駕駛人，行經有燈光號誌管制之交岔路口闖紅燈者，
    處新臺幣（下同）1,800 元以上5,400 元以下罰鍰，道路交
    通管理處罰條例第3 條第8 款、第53條第1 項定有明文。又
    按汽車駕駛人有前開第53條規定之情形者，除依該條處罰鍰
    外，並予記違規點數3 點，同條例第63條第1 項第3 款亦有
    明文規定。
四、經查：
  (一)異議人固不否認於前揭時、地駕駛系爭車輛行經上開路口之
    事實，且於本院訊問時，自承伊有紅燈左轉之情形，惟否認
    有闖紅燈之事實，然異議人經舉發闖紅燈之行為，業據證人
    即本件舉發員警楊勝如於本院調查時結稱：「伊執勤的位置
    是可以看到大興西路2 段與蓮埔街交岔路口，所以異議人的
    情形我們一定看得到，但是異議人所述之情形，只要在大興
    西路2 段的號誌是紅燈，異議人有越過停止線，再轉入蓮埔
    街這個就是闖紅燈。」（見本院98年10月26日訊問筆錄）。
    而證人楊勝如雖係本件舉發員警，惟其到庭所陳述之上開舉
    發經過，尚無違反經驗或論理法則之處，且遍查本件卷存證
    據資料，亦無任何積極證據足以證明上開證人前揭所述係虛
    偽不實，亦無足可顯信上開證人陳述不可採信之品性證據或
    前科證據存在，自不得因上開證人為本件開單舉發異議人之
    員警，即遽予否認其上開證述之可信性，況上開證人與異議
    人間素昧平生，並無仇隙嫌怨，而警員執行公務時，本身即
    受有行政懲處責任之監督，且到庭具結作證，更係以刑事責
    任擔保其證言之真實性，從而，證人楊勝如於本院調查時所
    結證前情，應堪採信屬實。
  (二)又警察取締交通違規事件，其以科學儀器照相採證者，固然
    足以據為交通違規事實之證明，惟就囿於當場舉發而未以科
    學儀器照相採證，甚或礙於手動照相而未能即時拍攝違規情
    節，立法者亦未明文限制或排除「舉發警員目睹、耳聞」之
    證據能力，或其證述內容對於違規事實之證明力，則取締員
    警就交通違規事實之親身經歷見聞，當亦足可恃為此類交通
    事件違規事實之證據，而要非所有交通違規事件倘未經科學
    儀器照相採證即一概不能恃以認定；再者，警察執行勤務事
    項繁瑣，且違規情形一過即逝，並非長期存在，礙於違規事
    件稍縱即逝之特性，或因慮及員警執勤時之人身安全考量，
    致員警無從及時拍攝違規內容，此並非法院所應苛責，尤不
    容行為人反據此為推諉卸責之詞（臺灣高等法院97年交抗字
    第728 號裁定意旨亦同）。是以，本件證人楊勝如雖未立時
    以科學儀器照相採證闖越紅燈之違規事實，然其證述情節應
    屬可信乙節，如前所述，自難徒以本件並無當場照相採證為
    由作為爭執。故異議人其於前揭時地闖紅燈之行為，堪以認
    定。
五、綜上所陳，異議人於前開時、地騎乘係爭車輛，行經上開設
    有燈光號誌管制之路口闖越紅燈之交通違規行為，事證明確
    。原處分機關援引道路交通管理處罰條例第53條第1 項及第
    63條第1 項第3 款之規定，裁罰異議人新臺幣4,500 元，並
    記違規點數3 點，核無不合，異議人猶執陳詞指摘原處分不
    當，非有理由，應予駁回。
據上論斷，依道路交通案件處理辦法第19條，裁定如主文。
中    華    民    國    98    年    11    月    26    日
                        臺灣桃園地方法院交通法庭
                              法  官  柯姿佐
以上正本證明與原本無異。
如不服本裁定，應於裁定送達後5 日內向本院提出抗告狀。
                              書記官  王明玉
中    華    民    國    98    年    11    月    27    日


司法院資訊處製作；財團法人民間司法改革基金會備份。
